【裁判字號】    95,上訴,1624
【裁判日期】    950929
【裁判案由】    違反毒品危害防制條例
【裁判全文】
臺灣高等法院高雄分院刑事判決        95年度上訴字第1624號
上  訴  人  臺灣高雄地方法院檢察署檢察官
被      告  甲○○
                    現於臺灣高雄第二監獄執行中
上列上訴人因被告違反毒品危害防制條例案件，不服臺灣高雄地
方法院95年度訴字第1653號中華民國95年6 月30日第一審判決（
起訴案號：臺灣高雄地方法院檢察署95年度毒偵字第1940號），
提起上訴（移送本院併辦案號：95年度毒偵字第5381號），本院
判決如下：
    主  文
原判決撤銷。
甲○○連續施用第一級毒品，累犯，處有期徒刑拾月。
扣案之第一級毒品海洛因貳包（毛重0.8 公克）沒收銷燬之；注
射針筒貳支沒收。
    事  實
一、甲○○曾因違反毒品危害防制條例案件，經臺灣高雄地方法
    院以82年度訴字第2627號判處有期徒刑3 年6 月確定，甫於
    民國（下同）90年7 月19日執行完畢。復因施用毒品案件，
    經原審法院以91年度毒聲字第3819號裁定送勒戒所觀察、勒
    戒後，認無繼續施用毒品之傾向執行完畢釋放，經臺灣高雄
    地方法院檢察署檢察官於91年9 月17日以91年度毒偵字第38
    19號為不起訴處分確定。詎其仍不知悔改，於上揭觀察、勒
    戒執行完畢釋放後5 年內，復基於施用第一級毒品之概括犯
    意，連續自94年12月31日10時許起至95年6 月26日上午8時
    許止，在姓名年籍不詳綽號「萬達」友人之處所，以針筒注
    射之方式施用第一級毒品海洛因多次，平均1 天施用1 、2
    次。嗣於94年12月31日上午10時30分，甲○○因另犯竊盜罪
    嫌為警查獲，經其同意採尿送驗後始查悉上情。又於95年6
    月28日15時30分許，在高雄縣美濃鎮○○路○段662 巷17號
    居處，為警拘提查獲，並扣得第一級毒品海洛因2 包（毛重
    0.8 公克）及供其施用第一級毒品所用之注射針筒2支。
二、案經高雄縣政府警察局旗山分局報告臺灣高雄地方法院檢察
    署檢察官偵查起訴。
    理  由
一、上揭事實，業據被告甲○○於本院審理時坦承不諱，且被告
    先後為警查獲時所採集之尿液，經送臺灣檢驗科技股份有限
    公司檢驗結果，均呈嗎啡陽性反應，有該公司95年1 月20日
    KＺ000000000000號、95年7 月7 日KＺ000000000000號濫用藥
    物尿液檢驗報告及毒品案件嫌疑人尿液採證代碼對照表在卷
    可稽，並有白色粉末2 包（毛重0.8 公克）及注射針筒2 支
    扣案可佐；又扣案白色粉末確為第一級毒品海洛因，亦經被
    告於本院審理時供明在卷（見本院卷第32頁）。被告之上開
    自白核與事實相符，足認被告確有施用第一級毒品海洛因之
    犯行。
二、被告前因施用毒品案件，經原審法院裁定送觀察、勒戒後，
    認無繼續施用毒品之傾向執行完畢釋放，經臺灣高雄地方法
    院檢察署檢察官於91年9 月17日以91年度毒偵字第3819號為
    不起訴處分確定等情，有臺灣高等法院被告前案紀錄表、臺
    灣高雄地方法院檢察署被告刑案資料查註紀錄表各1 份在卷
    可稽，被告於觀察勒戒執行完畢釋放後5 年內，再犯本件施
    用第一級毒品罪，所為與毒品危害防制條例第23條第2 項之
    規定相符，應依法予以論罪科刑。
三、按海洛因係毒品危害防制條例第2 條第2 項第1 款所規定之
    第一級毒品，不得持有、施用。核被告所為，係犯該條例第
    10條第1 項施用第一級毒品罪。被告持有第一級毒品，復進
    而施用，其持有第一級毒品之低度行為，為施用第一級毒品
    之高度行為所吸收，不另論罪。被告先後多次施用海洛因，
    時間緊接，方法相同，觸犯構成要件相同之罪名，顯係基於
    概括犯意為之，應依連續犯規定以一罪論，依法加重其刑（
    被告行為後，刑法第56條連續犯之規定，業於94年1 月7 日
    修正公布刪除，並於95  年7 月1 日施行，則被告之犯行，
    因行為後新法業已刪除連續犯之規定，此刪除雖非犯罪構成
    要件之變更，但顯已影響行為人刑罰之法律效果，自屬法律
    有變更，依新法第2 條第1 項規定，比較新、舊法結果，仍
    應適用較有利於被告之行為時法律即舊法論以連續犯《最高
    法院95年第8 次刑事庭會議決議參照》）。又被告前因違反
    毒品危害防制條例案件，經原審法院以82年度訴字第2627號
    判處有期徒刑3 年6 月確定，甫於90年7 月19日執行完畢之
    事實，有上開前科資料在卷可稽，被告於上開徒刑執行完畢
    後5 年內，再犯本件有期徒刑以上之本罪，為累犯，應依刑
    法第47條規定加重其刑（不論依修正前之刑法第47條，或修
    正後之刑法第47條第1項 之規定，均構成累犯，對被告而言
    並無有利或不利之情形，自不生新舊法比較之問題，應逕依
    修正前之刑法第47條，論以累犯，並加重其刑），並遞加重
    之。又公訴人雖僅就被告94年12月31日採尿時回溯26小時之
    某時許施用海洛因之犯行起訴，惟被告自94年12月31日起至
    95年6 月26日止之施用海洛因犯行，與已起訴部分有連續犯
    之裁判上一罪關係，為起訴效力所及，本院自得併予審理，
    附此敘明。
四、原審認被告罪證明確，予以論罪科刑，固非無見；惟上開檢
    察官移送併辦部分，原審未及審酌，尚有未洽，本院自應將
    原判決撤銷改判。審酌被告經觀察、勒戒及強制戒治後，尚
    未能戒絕毒癮，仍一再施用毒品，足見其戒毒意志薄弱，有
    失政府制定毒品危害防制條例之立法美意，惟念其施用毒品
    乃自戕一己之身體健康，尚未害及他人，犯後坦承犯行，態
    度良好等一切情狀，爰量處如主文第2 項所示之刑。扣案之
    海洛因2 包係毒品，依法宣告沒收銷燬之。至扣案之注射針
    筒2 支係被告所有，供其施用第一級毒品所用之物，已據其
    於警詢時供明在卷，應依法宣告沒收。
據上論結，應依刑事訴訟法第273 條之1 第1 項、第369 條第1
項前段、第364 條、第299 條第1 項前段，毒品危害防制條例第
10條第1 項、第18條第1 項前段，刑法第11條前段、第2 條第1
項前段、第38條第1 項第2 款、修正前刑法第56條、第47條，判
決如主文。
本案經檢察官許月雲到庭執行職務。
中    華    民    國    95    年    9     月    29    日
                  刑事第四庭    審判長法官  蕭權閔
                                      法官  陳吉雄
                                      法官  林水城
以上正本證明與原本無異。
如不服本判決應於收受本判決後10日內向本院提出上訴書狀，其
未敘述上訴理由者，並得於提起上訴後10日內向本院補提理由書
狀（均須按他造當事人之人數附繕本）「切勿逕送上級法院」。
中    華    民    國    95    年    9     月    29    日
                                    書記官  吳新貞
附錄本件判決論罪科刑法條：
毒品危害防制條例第10條第1項
施用第一級毒品者，處6月以上5年以下有期徒刑。


司法院資訊處製作；財團法人民間司法改革基金會備份。
